臺灣臺中地方法院刑事判決
111年度易字第1593號
公  訴  人  臺灣臺中地方檢察署檢察官
被      告  賴彥勝




上列被告因竊盜案件，經檢察官提起公訴（111年度偵字第26752
號），被告於準備程序中就被訴事實為有罪之陳述，經本院裁定
改依簡式審判程序審理，判決如下：
    主  文
丁○○犯攜帶兇器竊盜罪，處有期徒刑柒月。未扣案之犯罪所得新
臺幣壹仟元沒收，於全部或一部不能沒收或不宜執行沒收時，追
徵其價額。
    事  實
一、丁○○意圖為自己不法之所有，基於攜帶兇器竊盜之犯意，於
    民國111年5月2日下午4時43分許，在臺中市○○區○○○街000號
    娃娃機店內，先持客觀上足以對人之生命、身體安全構成危
    險，可供作兇器使用之尖嘴鉗1支，破壞乙○○擺設管領之娃
    娃機臺投幣箱鎖頭（丁○○涉犯毀損罪嫌部分未據告訴），再
    持自備鑰匙開啟投幣箱，徒手竊取箱內之現金新臺幣（下同
    ）1,000元並悉數倒入隨身斜背包，得手後旋即駕駛車牌號
    碼000-0000號營業大貨車離去現場。  
二、案經乙○○訴由臺中市政府警察局第四分局報告臺灣臺中地方
    檢察署檢察官偵查起訴。
　　理  由
一、本件被告所犯為死刑、無期徒刑、最輕本刑為3年以上有期
    徒刑以外之罪，亦非屬高等法院管轄之第一審案件，其於準
    備程序進行中，就被訴事實為有罪之陳述，經法官告知簡式
    審判程序之旨，並聽取公訴檢察官、被告之意見後，依刑事
    訴訟法第273條之1第1項、第273條之2等規定，裁定進行簡
    式審判程序，且不受同法第159條第1項、第161條之2、第16
    1條之3、第163條之1及第164條至第170條所規定證據能力認
    定及調查方式之限制，合先敘明。
二、上開犯罪事實，業據被告丁○○於警詢、檢察事務官詢問及本
    院審理中坦承不諱（偵卷第27至30、79至80、93至94頁；本
    院卷第32、40至41頁），復經證人即告訴人乙○○於警詢中指
    訴綦詳（偵卷第31至35頁），並有臺中市政府警察局第四分
    局職務報告書（偵卷第25頁）、監視器錄影畫面翻拍照片（
    偵卷第37至57頁）、臺中市○○區○○○街000號娃娃機竊案平面
    圖（偵卷第59頁）、車牌號碼000-0000號車輛詳細資料報表
    （偵卷第61頁）在卷可參，足認被告之自白與事實相符，堪
    予採信，是本案事證明確，被告上開犯行堪以認定，應依法
    論科。
三、論罪科刑：
（一）故核被告所為，係犯刑法第321條第1項第3款之攜帶兇器
      竊盜罪。　　　　　
（二）爰審酌被告前有多次竊盜之前科紀錄，此有臺灣高等法院
      被告前案紀錄表在卷可按，素行顯然非佳，歷經數次偵審
      程序及科刑宣告，猶未能克制行止，以正途獲取日常所需
      ，竟因缺錢花用，趁四下無人之機，駕車前往娃娃機店內
      ，持工具破壞告訴人擺設之娃娃機臺零錢箱鎖頭，竊取箱
      內之零錢1,000元，使告訴人蒙受財產損失，顯見其未能
      尊重他人之財產權，法紀觀念薄弱，同時危害社會治安；
      復衡以被告迄今仍未與告訴人達成和解，賠償損失以獲取
      諒解，所為殊值非難；惟念及被告犯後始終坦承犯行，態
      度尚可，非無悔意，兼衡被告之犯罪動機與目的、犯罪手
      段、所竊財物之價值，暨其於本院審理時自陳高中畢業、
      入監前從事大貨車司機、月收入約5、60,000元、已離婚
      、育有1名未成年子女、現在由家人照顧、整體經濟狀況
      勉持等語（本院卷第40頁）之智識程度、經濟與家庭生活
      狀況等一切情狀，量處如主文所示之刑。　
四、沒收部分：
（一）按犯罪所得，屬於犯罪行為人者，沒收之。但有特別規定
      者，依其規定；前項沒收，於全部或一部不能沒收或不宜
      執行沒收時，追徵其價額，刑法第38條之1第1項、第3項
      分別定有明文。經查，被告竊得告訴人所有之現金1,000
      元，係屬其實際犯罪所得，而被告於本院審理中供稱該等
      財物皆已花用殆盡，迄今尚未賠償告訴人等語（本院卷第
      32至33頁），堪認犯罪所得尚未合法發還予被害人，爰依
      刑法第38條之1第1項前段、第3項規定，就被告上開未扣
      案之犯罪所得宣告沒收，並於全部或一部不能沒收或不宜
      執行沒收時，追徵其價額。
（二）至被告攜至現場供本案竊盜犯行所用之尖嘴鉗1支、娃娃
      機檯鑰匙1支，性質上固均屬本案之犯罪工具，惟並未扣
      案，茲審酌該等物品非屬違禁物，而係一般日常生活中常
      見之器具，且價值輕微，亦無刑法上特殊之重要性，爰依
      刑法第38條之2第2項規定，均不予宣告沒收，附此敘明。
據上論斷，應依刑事訴訟法第273條之1第1項、第299條第1項前
段，刑法第321條第1項第3款、第38條之1第1項前段、第3項、第
38條之2第2項，刑法施行法第1條之1第1項，判決如主文。
本案經檢察官丙○○提起公訴，檢察官甲○○到庭執行職務。
中　　華　　民　　國　　111 　年　　8 　　月　　31　　日
                  刑事第一庭    法  官  路逸涵
以上正本證明與原本無異。
如不服本判決應於收受送達後20日內向本院提出上訴書狀，並應
敘述具體理由；其未敘述上訴之理由者，應於上訴期間屆滿後20
日內向本院補提理由書（均須按他造當事人之人數附繕本）「切
勿逕送上級法院」。
告訴人或被害人如不服判決，應備理由具狀向檢察官請求上訴，
上訴期間之計算，以檢察官收受判決正本之日起算。
                                書記官  黃于娟
中　　華　　民　　國　　111 　年　　8 　　月　　31　　日
附錄本案論罪科刑法條全文
中華民國刑法第321條
犯前條第1項、第2項之罪而有下列情形之一者，處6月以上5年以
下有期徒刑，得併科50萬元以下罰金：
一、侵入住宅或有人居住之建築物、船艦或隱匿其內而犯之。
二、毀越門窗、牆垣或其他安全設備而犯之。
三、攜帶兇器而犯之。
四、結夥三人以上而犯之。
五、乘火災、水災或其他災害之際而犯之。
六、在車站、港埠、航空站或其他供水、陸、空公眾運輸之舟、
    車、航空機內而犯之。
前項之未遂犯罰之。